Inventaris van het archief van de Rijkspostspaarbank [1881-1985] en de Postcheque- en Girodienst [1917-1985]
Nationaal Archief, Den Haag
- ARCHIEVEN VAN DE RIJKSPOSTSPAARBANK EN DE POSTCHEQUE- EN GIRODIENST, A.
  - Het voeren van het algemeen beheer, waaronder het vervaardigen van regels en voorschriften, ten behoeve van de taakuitvoering., A.2.
    - PCGD. Bijzonder
      - Stukken betreffende het formuleren van de organisatiestructuur van de PCGD, 1936-1980; 156; 1 pak
      - Stukken betreffende het ontwikkelen van de decentralisatie van de PCGD, 1946-1967; 157; 1 doos
      - Interne verslagen inzake het formuleren van de dienstuitvoering van de PCGD, 1957-1960; 158; 1 pak
      - Stukken betreffende het ontwikkelen van het personeelsbeleid van de PCGD, 1955-1974; 159; 1 pak
      - Stukken betreffende het formuleren van de functie- en taakomschrijvingen van de directie van de PCGD, de administratiekantoren en de hoofdafdelingen, 1944-1981; 160; 1 pak
      - Nota inzake het concurreren van de PCGD ten opzichte van de banken, 1966. 1 stuk, 161
      - Jaarverslagen van de administratiekantoren, 1961-1983; 162; 1 pak
        's-Gravenhage (1961-1977, 1977)
        Arnhem (1964-1972)
        Leeuwarden (1983).
      - Rapport inzake het formuleren van het algemeen beleid van de PCGD voor de jaren 1972-1977, 163; 1 stuk
      - Stukken betreffende het formuleren van de organisatiestructuur van Administratiekantoren, 1964-1985; 164; 1 pak
        Arnhem (1964-1985)
        Amsterdam (1978-1980)
        Leeuwarden (1983)
      - Stukken betreffende werkgroep Toekomst Postgiro, 1971; 165; 1 omslag
        Ingesteld in 1971. Taak: verkrijgen van een visie op het jaar 1985.
      - Activiteitenplan van de administratiekantoren Leeuwarden en Amsterdam en 's-Gravenhage, 1982-1983; 166; 1 stuk
      - Financiële verslagen van de PCGD, 1952-1985; 167-168; 2 dozen
        Uitgebracht aan de Directeur-Generaal van de PTT.
        - 1952-1969, 167
        - 1970-1985, 168
      - Jaarcijfers PCGD, 1948-1965; 169-171; 3 dozen
        Vanaf 1964 genaamd Statistisch Jaarboek.
        - 1948-1951, 169
        - 1952-1956, 170
        - 1957-1965, 171
      - Interne- en staatsrechtelijke (meerjaren)begrotingen van de PCGD over de jaren 1972-1977, 172; 1 pak
      - Stukken betreffende het formuleren van de vergoeding die de minister van Financiën aan de PCGD moet betalen voor de behandeling van de postrekeningen van het rijk, 1928; 173; 1 omslag
      - Stukken betreffende het formuleren van de financiële relatie tussen het rijk en de PCGD, 1982; 174; 1 omslag
      - Stukken betreffende het ontwikkelen van het beleid inzake de exploitatieoverschotten, 1976; 175; 1 omslag
      - Rapporten van de werkgroep Rentabiliteitsbewaking PCGD, 1968; 176; 1 omslag
        Ingesteld vanwege de grote bezorgdheid omtrent de rentabiliteitsontwikkeling. Deze bezorgdheid is ontstaan omdat er in 1968 geen positief exploitatiesaldo bereikt zal worden, deze kan zelfs negatief worden.
      - Stukken betreffende het formuleren van de rentabiliteit van de PCGD, 1954-1959; 177; 1 omslag
      - Stukken betreffende het formuleren van de reserve tegen koersverschillen- en verliezen van de PCGD, 1927-1958, 1981; 178; 1 pak
      - Rapport inzake het formuleren van de omloopsnelheid van het saldotegoed en het girosaldo bij de PCGD tijdens de Tweede Wereldoorlog, 1946; 179; 1 stuk
      - Stukken betreffende het "dossier Keegstra", 1927-1970; 180-181; 2 dozen
        De heer Keegstra was directeur van de Gemeente Giro Amsterdam. Hij ontwikkelde diverse giroverwerkings-formulieren en schreef, al dan niet in opdracht van de Directeur-Generaal PTT, artikelen en rapporten inzake de giro en de administratieve organisatie van de PCGD.
        - 1927-1950, 180
        - 1950-1970, 181
      - Stukken betreffende het Organisatie Comité Postbank, 1975-1976; 182; 1 omslag
        Ingesteld 28 oktober 1975. Taak: het structureren van de Postbank i.o. en het bepalen van de structuur en het werkveld van de afdeling Organisatie (PCGD).
    - PCGD/RPS. Algemeen
      - Notulen van de vergaderingen van de Directieraad PCGD/RPS, 1975-1985; 183-189; 7 pakken
        - 1975-1976 (Raad van Bestuur Postbank i.o.), 183
        - 1977 (Raad van Bestuur Postbank i.o.), 184
        - 1978-1979 (Directieraad Gelddiensten), 185
        - 1980-1981 (Directieraad PCGD/RPS), 186
        - 1982-1983 (Directieraad PCGD/RPS), 187
        - 1984 (Directieraad PCGD/RPS), 188
        - 1985 (Directieraad PCGD/RPS), 189
      - Notulen van de vergaderingen van de Gelddiensten, 1977-1985; 190-192; 3 pakken
        Hierin had de hoofddirecteur Gelddiensten van de PTT zitting.
        - 1977(Adviesraad Postbank i.o.), 190
        - 1978-1979 (Directeurenvergadering Gelddiensten), 191
        - 1980-1985 (Algemene Directeurenvergadering PCGD/RPS), 192
      - Notulen van de vergaderingen van het Overleg Gelddiensten, 1973-1985; 193; 1 doos
        Overlegorgaan van de PTT. Hierin ook notulen van vergaderingen van het Technisch Overleg Gelddiensten van 1981, 1984 en 1985, van het Klein Overleg Gelddiensten van 1973 en 1974 en van het Gecombineerd Overleg Geld-diensten/Post van 1977 en 1980. Niet compleet.
      - Notulen van de vergaderingen van het Interfunctioneel Comité Uitvoering, 1979-1985; 194; 1 pak
        Ingesteld 1 maart 1979. Taken: formuleren en oplossen van gemeenschappelijke vraagstukken in de uitvoering; coördineren en bewaken van vernieuwingsprojecten in uitvoering. Niet compleet.
      - Notulen van de vergaderingen van het Interfunctioneel Comité Beleidsvorming, 1979-1985; 195; 1 pak
        Ingesteld 1 maart 1979. Taken: het beoordelen van integrale beleids- en aktieplannen; het toetsen van meerjarenbegrotingen; het toetsen en inbrengen van vernieuwingsideeën- en projecten. Niet compleet.
      - Notulen van vergaderingen van het Interfunctioneel Comité Bancaire Zaken, 1979-1985; 196; 1 pak
        Ingesteld 1 maart 1979. Taken: overleg m.b.t. bancaire zaken als solvabiliteit, liquiditeit en rentabiliteit; beoordelen en inbrengen van vernieuwingsideeën en-projecten en het deelbeleidsplan bancaire zaken. Niet compleet.
      - Notulen van de vergaderingen van het Interfunctioneel Comité Ontwikkeling, 1979-1981; 197; 1 pak
        Ingesteld 1 maart 1979. Taken: Beoordelen en inbrengen van vernieuwingsideeën en-projecten; bewaken van vernieuwingsprojecten. Opgeheven 10 september 1981.
      - Notulen van de vergaderingen van de Beleidsgroep Bancaire Strategie en Produkten, 1984-1985; 198; 1 omslag
        Ingesteld om een draagvlak te creëren voor de beoordeling van en advisering over voorstellen van de afdeling Zakelijke Relaties aan de Directieraad inzake produkt/marktstrategie.
      - Notulen van de vergaderingen van de RPS en de PCGD inzake de strategie van de Postbank, 1974-1975; 199; 1 omslag
      - Circulaires van de PCGD/RPS, 1978-1985; 200-203; 4 dozen
        - 1978-1979, 200
        - 1980-1981, 201
        - 1982-1983, 202
        - 1984-1985, 203
      - Klappers op de circulaires van de PCGD/RPS, 1978-1985; 204; 1 omslag
    - PCGD/RPS. Bijzonder
      - Stukken betreffende het formuleren van de organisatiestructuur PCGD/RPS, 1972-1985; 205; 1 omslag
      - Stukken betreffende het ontwikkelen van het rentebeleid voor zakelijke relaties, 1978-1984; 206; 1 omslag
      - Stukken betreffende het ontwikkelen van het personeelsbeleid van de PCGD/RPS, 1978-1983; 207; 1 omslag
      - Stukken betreffende het ontwikkelen van het sociale beleid van de PCGD/RPS, 1980-1985; 208; 1 omslag
      - Stukken betreffende het formuleren van de organisatiestructuur inzake de oprichting van de Postbank, 1975-1977; 209; 1 omslag
      - Stukken betreffende het ontwikkelen van het personeelsbeleid na de fusie met de Gemeente Giro Amsterdam, 1976-1978; 210; 1 pak
      - Stukken betreffende het ontwikkelen van het sociale beleid na de fusie met de Gemeente Giro Amsterdam, 1977-1978; 211; 1 omslag
      - Stukken betreffende het ontwikkelen van een girocircuit en de gevolgen voor de integratie van de RPS en de PCGD, 1979; 212; 1 omslag
      - Stukken betreffende het ontwikkelen van het beleid met betrekking tot correspondentbanken, 1985; 213; 1 omslag
      - Stukken betreffende het ontwikkelen van het distributiebeleid bij de PCGD/RPS, 1979-1984; 214; 1 omslag
      - Stukken betreffende het ontwikkelen van fraudebestrijding bij de PCGD/RPS, 1975-1983; 215; 1 pak
      - Produktontwikkelingsplannen PCGD/RPS, 1974-1981; 216; 1 omslag
      - Stukken betreffende interne- en staatsrechtelijke (meerjaren)begrotingen van de PCGD/RPS over de jaren 1972-1984, 217; 1 pak
      - Stukken betreffende het formuleren van de balansstructuur van de PCGD/RPS, 1977-1983; 218; 1 omslag
      - Stukken betreffende het formuleren van de liguiditeit en solvabiliteit van de PCGD/RPS, 1980-1984; 219; 1 omslag
      - Stukken betreffende het formuleren van de kasreserve van de RPS en de PCGD, 1965-1975; 220; 1 omslag
        De Nederlandsche Bank voert het beleid inzake de kasresevepolitiek, zij stelt het percentage vast van aan de banken toevertrouwde middelen. Bedoeld om een zeer ruime geldmarkt te verkrappen.
      - Nota inzake het formuleren van de normering van de exploitatieresultaten van de RPS en de PCGD, 1978; 221; 1 stuk
      - Stukken betreffende het formuleren van kredietbeperkende maatregelen, 1978-1979; 222; 1 omslag
        De restrictie is opgelegd door De Nederlandsche Bank.
      - (Concept)Rapport inzake het formuleren van de kostenbeheersing en-besparing bij de PCGD/RPS, met bijlagen, 1983; 223; 1 omslag
      - Stukken betreffende het toepassen van de Collectieve Garantieregeling, 1978-1981; 224; 1 omslag
        Conform art. 44 van de Wet toezicht kredietwezen.
  - Het op verzoek van- en in overleg met-toetsende organen overleggen van informatie ten behoeve van de toetsing van het gevoerde beheer en taakuitvoering., A.3.
    - RPS. Algemeen
      - Jaarverslagen RPS, 1881-1985; 225-231; 7 dozen
        1882, 1892 en 1945-1949 ontbreken. Uitgebracht aan de ministers van Verkeer en Waterstaat en van Financiën.
        - 1881-1894, 225
        - 1895-1904, 226
        - 1905-1915, 227
        - 1916-1931, 228
        - 1932-1953, 229
        - 1954-1968, 230
        - 1969-1985, 231
      - Jaaroverzichten RPS, 1952-1976; 232; 1 doos
        Uitgebracht aan de hoofddirecteur Financiële en Economische Zaken van de PTT.
    - RPS. Bijzonder
      - Rapporten inzake de administratieve controle op de RPS, 1933-1985; 233-234; 2 dozen
        1946 ontbreekt.
        - 1933-1942 (uitgebracht aan de Raad van Toezicht), 233
        - 1943-1985 (uitgebracht aan de Directeur-Generaal van de PTT), 234
    - PCGD. Algemeen
      - Jaarverslagen PCGD, 1918-1972; 235; 1 doos
        1970 en 1971 ontbreken. Uitgebracht aan de minister van Verkeer en Waterstaat.
      - Rapporten inzake de jaarrekeningen van de PCGD, 1924-1985; 236-237; 2 dozen
        1927 en 1966 ontbreken. Uitgebracht aan de Directeur-Generaal van de PTT.
        - 1924-1950, 236
        - 1951-1985, 237
    - PCGD/RPS. Bijzonder
      - Stukken betreffende het publiceren van sociaal economische maandstaten van de PCGD/RPS aan De Nederlandsche Bank, 1982-1984; 238; 1 omslag
  - Het vaststellen van het beleid ten aanzien van de belegging van ingelegde gelden en andere vormen van financiering., A.4.
    - RPS. Bijzonder
      - Stukken betreffende het formuleren van (concept-)regelen voor het beleggen van gelden, 1904-1933; 239; 1 omslag
        Vastgesteld door de Raad van Toezicht.
      - Stukken betreffende het ontwikkelen van het beleggingsbeleid van de RPS, 1943,1974; 240; 1 omslag
      - Stukken betreffende het 'Overleg in Beleggingszaken', 1939-1946; 241; 1 omslag
        Taak: Opstellen van het Beleggingsaccoord en de voorwaarden daarvan. Zitting hadden vertegenwoordigers van Rijksfondsen, levensverzekeringsmaatschappijen en spaarbanken.
    - PCGD. Bijzonder
      - Stukken betreffende het ontwikkelen van het beleggingsbeleid van de PCGD, 1918-1976; 242-243; 2 dozen
        - 1918-1969, 242
        - 1950-1976, 243
    - PCGD/RPS. Algemeen
      - Notulen van de vergaderingen van de Commissie Beleggingen Gelddiensten, 1972-1973; 244; 1 omslag
    - PCGD/RPS. Bijzonder
      - Stukken betreffende het ontwikkelen van het beleggingsbeleid van de PCGD/RPS, 1979-1985; 245; 1 pak
      - Stukken betreffende het ontwikkelen van het participatiebeleid van de PCGD/RPS, 1980-1984; 246; 1 omslag
      - Stukken betreffende het ontwikkelen van diverse beleggingsvormen door de PCGD/RPS, 1958-1981; 247; 1 pak
        O.a. aandelen, obligaties, onroerende goederen en opties.
      - Stukken betreffende het ontwikkelen van effectenbemiddeling door de PCGD/RPS, 1969-1983; 248; 1 pak
      - Stukken betreffende het formuleren van het beleid ten aanzien van het faillisement van de Tilburgsche Hypotheekbank (THB), 1981-1985; 249; 1 pak
        De PCGD/RPS verstrekte onderhandse- en kasgeldleningen en pandbrieven aan de THB. Deze kwam in financiële problemen. De PCGD/RPS probeerde haar vorderingen veilig te stellen. Er werden oplossingen gezocht (o.a. eventuele overname). Uiteindelijk is de THB in 1983 failliet verklaard, in 1995 moet de laatste slotbetaling komen. Zie Inleiding pagina 9.
      - Stukken betreffende het formuleren van het beleid ten aanzien van de deelneming in de Friesch-Groningsche Hypotheekbank N.V. (FGH), 1982-1986; 250; 1 pak
        De RPS heeft per 1 februari 1982 deelname in de FGH. De RPS en de FGH gaan dan beperkt samenwerken. In de Wet van 5 juni 1985, houdende regelen met betrekking tot deelname door de RPS in het maatschappelijk kapitaal van de FGH N.V. wordt het aandelenbelang geregeld.
  - Het ondersteunen en optimaliseren van bedrijfsprocessen ten behoeve van de taakuitvoering., A.5.
    - RPS. Algemeen
      - Notulen van de vergaderingen van de diverse werkgroepen en commissies inzake de automatisering van de RPS, 1959-1968; 251; 1 pak
        Werkgroep Automatisering RPS, 1963-1964
        Besprekingen Automatiseringsproblemen RPS, 1964-1968
        Subcommissie en Werkgroep RPS, 1959-1966
      - Notulen en rapporten van de diverse subcommissies- en werkgroepen van de Commissie tot Automatisering van Massa-Administraties (CAMA) die betrekking hebben op de RPS, 1957-1970; 252; 1 pak
        CAMA, 1957-1961
        Werkgroep van de subcommissie RPS van de CAMA, 1959-1966
        Subcommissie Codering, 1964
        Subcommissie Automatisch Lezen, 1964-1970
        Subcommissie Datatransmissie, 1965
        Cama-werkgroep Loketadministratie, 1965
        Subwerkgroep Coderende Loketmachines, 1964
    - RPS. Bijzonder
      - Stukken betreffende het ontwikkelen van het automatiseringsbeleid van de RPS, 1961-1964, 1978; 253; 1 pak
    - PCGD. Algemeen
      - Notulen van de vergaderingen van diverse automatiseringwerkgroepen van de PCGD, 1953-1967; 254; 1 pak
        Notulen van de Studiegroep Ontwikkeling Kantoormachine voor Massa-Administraties (SOKMA), 1953
        Beraad over het automatiseringsbeleid inzake PCGD, 1958
        Verslagen van de werkgroep automatisering PCGD, 1961
        Notulen van besprekingen over de automatisering van de PCGD, 1961
        Notulen van de automatiseringsvergaderingen PCGD, 1963-1967
      - Notulen van de vergaderingen van de Stuurgroep Administratief Technische Integratie (ATI), 1980; 255; 1 omslag
        Naar aanleiding van de fusie van de PCGD en de GGA. Niet compleet.
    - PCGD. Bijzonder
      - Stukken betreffende het leveren van ponsmachines door het Bureau voor Mechanisch Administratieve Bedrijfsorganisatie (MABO), maart 1924; 256; 1 omslag
        Als leverancier van de apparatuur was de MABO betrokken bij het echec van 1924.
      - Rapport van de Studiegroep Ontwikkeling Kantoormachines voor Massa-administratie inzake de gemechaniseerde giro-administratie, 1954; 257; 1 stuk
      - Stukken betreffende het ontwikkelen van het automatiseringsbeleid van de PCGD, 1955-1981; 258-259; 2 dozen
        - 1955-1968, 258
        - 1962-1981, 259
      - Stukken betreffende het ontwikkelen van de administratief technische integratie (ATI) voor de administratieve verwerkingsprocessen van de GGA en de PCGD, 1978-1983; 260; 1 doos
    - PCGD/RPS. Bijzonder
      - Stukken betreffende het ontwikkelen van het automatiseringsbeleid inzake de integratie van de RPS en de PCGD, 1966, 1983-1984; 261; 1 omslag
      - Stukken betreffende het ontwikkelen van het automatiseringsbeleid van de PCGD/RPS, 1983-1985; 262; 1 pak
      - Stukken betreffende de Projectgroep Netwerk Postgiro en RPS, 1980-1981; 263; 1 pak
        Ingesteld in oktober 1979. Taken: het verrichten van een onderzoek naar de mogelijke gevolgen van een uiteindelijke toepassing van terminals; het verrichten van een onderzoek naar de mogelijkheden tot opstelling van een proefnet van ca. 100 terminals.
      - Stukken betreffende het ontwikkelen van het Statuut beveiliging geautomatiseerde gegevensbewerking, 1981; 264; 1 pak
      - Stukken betreffende de Stuurgroep Automatiseringsplanning (SAP), 1985; 265; 1 omslag
        Taak: het herleiden van de automatiserings-prioriteiten van de directoraten, concerndiensten en staven tot automatiseringsprioriteiten voor de gehele PCGD/RPS. Het adviseren daarin en het toezicht houden daarop. Niet compleet
  - Het indienen van voorstellen en rapporteren aan de Centrale Beleggingsraad betreffende de beschikbare gelden, de belegging van gelden en het te gelde maken ervan, A.6.
    Deze handeling is normaliter met NO gewaardeerd, maar volgens de uitzonderingen, zoals gesteld in het selectiedocument, is hier sprake van neerslag die gerelateerd is aan een voor Nederland en de RPS bijzondere tijdsomstandigheid, nl. de Tweede Wereldoorlog. Daarom is door de inventarisator besloten om deze stukken wel over te brengen.
    - Stukken betreffende verzoeken van de RPS aan de Centrale Beleggingsraad om goedkeuringen inzake beleggingen, 1939-1944; 266; 2 pakken
  - Het ontwikkelen en formuleren van manieren, waarop de (spaar)rekeninghouder zijn gelden kan inleggen., A.7.
    - RPS. Bijzonder
      - Gidsen en voorschriften voor rekeninghouders betreffende de uitvoering van de werkzaamheden van de RPS, 1889-1951; 267; 1 omslag
      - Stukken betreffende de samenwerking van de RPS met de Postspaarbanken in de Overzeese Gebiedsdelen betreffende spaarrekeningen, 1923-1976; 268-271; 4 omslagen
        - 1923-1932 (Algemeen), 268
        - 1928-1948 (Nederlands-Indië), 269
        - 1955-1962 (Nederlands Nieuw-Guinea), 270
        - 1958-1976 (Suriname), 271
      - Stukken betreffende het ontwikkelen van sparen met een boekje, z.j; 272; 1 omslag
      - Stukken betreffende het ontwikkelen van bedrijfssparen, 1950-1954, 1978; 273; 1 omslag
      - Stukken betreffende het ontwikkelen van jeugdspaarregelingen, 1951-1983; 274; 1 omslag
        In samenwerking met de Nationale Spaarraad. Hierin ook Zilvervloot.
      - Stukken betreffende het ontwikkelen van rentespaarbrieven, 1952; 275; 1 omslag
      - Stukken betreffende het ontwikkelen van spaarzegels, 1952; 276; 1 omslag
        In samenwerking met de Nationale Spaarraad.
      - Stukken betreffende het ontwikkelen van een bouwspaarsysteem, 1955, 1967; 277; 1 omslag
      - Stukken betreffende het formuleren van de mogelijkheid tot vakantiesparen, 1956; 278; 1 omslag
        Ontwikkeling door het Nederlands Centrum voor Vakantie en Vakantierecreatie.
      - Nota inzake het ontwikkelen van het loterijsparen, 1959; 279; 1 stuk
      - Stukken betreffende het ontwikkelen van de Beleggingsrekening, 1960-1964; 280; 1 omslag
      - Stukken betreffende het ontwikkelen van het verzekerd sparen, 1960-1971; 281; 1 omslag
      - Stukken betreffende het ontwikkelen van het spaarloon, 1965; 282; 1 pak
        Naar aanleiding van de Wet van 13 december 1972, houdende de begeleiding van spaarloon op het terrein van de belasting- en premieheffing heeft het College van Overleg van de Gezamenlijke Banken een Werkgroep Spaarloon in het leven geroepen.
      - Stukken betreffende het ontwikkelen van het girosparen, 1966-1979; 283; 1 omslag
      - Stukken betreffende het formuleren van de wijze van inleg van gelden op spaarbankboekjes d.m.v. het girostorten, 1967-1970; 284; 1 omslag
      - Stukken betreffende het adviseren inzake de beëindiging van de uitgifte van staatsschuldboekjes, 1967-1977; 285; 1 omslag
        Dit gebeurde bij Wet van 10 juni 1970 (Stb.320).
      - Stukken betreffende het ontwikkelen van spaardeposito's, 1970-1978; 286; 1 omslag
      - Stukken betreffende het ontwikkelen van spaar- en beleggingsbewijzen aan toonder, 1972-1977; 287; 1 omslag
      - Stukken betreffende het ontwikkelen van het schoolsparen, 1972-1975; 288; 1 omslag
      - Stukken betreffende het ontwikkelen van de Renterekening, 1973-1978; 289; 1 omslag
      - Stukken betreffende het ontwikkelen van de Superplus-, Extraplus- en Sterrekening, 1976; 290; 1 omslag
      - Stukken betreffende het ontwikkelen van de Eigen-Huis-Spaarrekening en de Woning-Spaarrekening, 1977, 1985; 291; 1 omslag
      - Stukken betreffende het ontwikkelen van termij ndeposito's, 1977-1985; 292; 1 pak
        Korte- en zakelijke termijndeposito's
      - Stukken betreffende het ontwikkelen van de koppeling tussen sparen en lenen, 1979-1981; 293; 1 omslag
      - Stukken betreffende het ontwikkelen van het produkt 'v.d. Toorn', 1980-1981; 294; 1 omslag
        Dit is een spaarbeleggingsvorm voor bejaarden.
      - Stukken betreffende het ontwikkelen van de Kapitaalmarktrenterekening, 1984; 295; 1 omslag
      - Stukken betreffende het ontwikkelen van de Schijvenrekening en de Geldmarktrekening, 1985; 296; 1 stuk
    - PCGD. Bijzonder
      - Stukken betreffende het ontwikkelen van postcheques op naam of aan toonder, 1917-1920; 297; 1 omslag
      - Stukken betreffende het sluiten van een overeenkomst met de banken inzake een Gemeenschappelijke Stortings-acceptgiroprocedure (GSA), 1978; 298; 1 omslag
  - Het ontwikkelen en formuleren van de middelen, waarmee de (spaar)rekeninghouder kan beschikken over zijn tegoed., A.8.
    - RPS. Bijzonder
      - Stukken betreffende het samenwerken met de Duitsche Postspaarbank n.a.v. de overeenkomst inzake het overdragen van spaargelden, 1941; 299; 1 omslag
        Hierin ook de Postspaarbanken van de Bohemen en Moravië.
      - Stukken betreffende het uitvoeren van de Beschikking Afwikkeling Geldzuivering 1947, het Besluit Vijandelijk Vermogen en de Deblokkering Beschikking 1945 door de RPS, 1945-1949; 300; 1 omslag
    - PCGD. Algemeen
      - Notulen van de vergaderingen van de Stuurgroep Integratie Giroverkeer, 1975-1980; 301; 1 omslag
        Ingesteld in 1975 door de minister van Financiën omdat de bestaande situatie op het gebied van het girale betalingsverkeer niet bevredigend was. Zitting hadden de president van De Nederlandsche Bank (voorzitter), de PTT, het particuliere bankwezen en het ministerie van Financiën. In 1980 verscheen een rapport over het Nationaal Betalingscircuit (NBC). Naar aanleiding hiervan werden twee commissies ingesteld waarin naast de particuliere banken ook de PCGD/RPS zitting hadden; de Commissie werkgelegenheidsvraagstukken en de Commissie commerciële en economische vraagstukken. Niet compleet.
    - PCGD. Bijzonder
      - Gidsen en girovoorwaarden voor rekeninghouders, 1917-1984; 302; 1 pak
      - Stukken betreffende het uitvoeren van de (de)blokkerings- en geldzuiveringsmaatregelen en geldsaneringvoorschriften door de PCGD, 1946-1948; 303; 1 omslag
      - Rapporten inzake het formuleren van het giraal-chartaal betalingsverkeer, 1950-1965; 304; 1 omslag
      - Stukken betreffende het formuleren van negatieve en positieve saldi van de PCGD, 1958-1975; 305; 3 pakken
      - Stukken betreffende het ontwikkelen van de verwerking van diverse betaalvormen, 1965-1980; 306; 1 pak